【裁判字號】    88,易,3743
【裁判日期】    890529
【裁判案由】    竊盜
【裁判全文】
臺灣高雄地方法院刑事判決                        八十八年度易字第三七四三號
    公  訴  人  臺灣高雄地方法院檢察署檢察官
    被      告  丙○○
    選任辯護人  邱明政
右列被告因竊盜案件，經檢察官提起公訴（八十八年度偵字第一三七六四號），本院
判決如左：
    主  文
丙○○竊盜，處有期徒刑柒月，緩刑貳年。
    事  實
一、丙○○意圖為自己不法之所有，於八十八年四月間某日，在高雄市某不詳地點，
    竊取引擎號碼ＤＹ－○六一二九二號、拼裝車牌號碼ΖＡＫ－七八六號而成之輕
    型機車一部（系爭引擎號碼ＤＹ－○六一二九二號之車體係甲○○所有，連同車
    牌，於八十七年八月七日在高雄市○○街前，遭年籍不詳之人所竊取竊；系爭車
    牌ΖＡＫ－七八六號係丁○○所有，於八十七年八月二十二日遭年籍不詳之人所
    竊取，而車體並未失竊），得手後，先將車送往機車行修理後供己騎用，嗣於八
    十八年五月三十日十時四十五分許，騎乘該機車，在高雄市○○路與新田路口前
，為警當場查獲，並扣得機車鑰匙一支。
二、案經高雄市政府警察局移送臺灣高雄地方法院檢察署檢察官偵查起訴。
    理  由
一、訊據被告丙○○固坦承騎用上開機車被查獲之事實不諱，惟矢口否認有竊盜犯行
    ，辯稱：該機車係伊之兄弟乙○○之養父沈浩坤所有，因沈浩坤已七十餘歲又中
    風，一、二年前被送到燕巢榮民之家居住調養，沈浩坤之房東要其清理沈浩坤之
    物品，又說門外邊之車輛可能是沈浩坤的，要其一起帶走，伊誤以為被查獲之車
    輛係沈浩坤所有，才一併推上其所有之貨車，加以整修後偶爾騎用，不知牽錯車
    等語。
二、經查：被告丙○○於警訊時供述：（問：你這部車從何而來？）是我弟弟乙○○
    向我說如果我需要騎用就騎，沒有行照。惟證人乙○○於警訊時證稱（問：你這
    部車從何而來？）當初我送我養父沈浩坤去燕巢榮民之家，約一年前，我養父租
    屋處留有一些物品，要我搬回使用，我就告訴我哥哥去搬，不知為何會有這部車
    ，因為當時我不在家，也沒一起去，真的不知為何有這部車。而被告於偵查中供
    述「..... 房東表示可能是沈某的，要我把它騎走，沈浩坤原住處房子已拆，房
    東也搬了，找不到。」於本院審理中亦供稱：「是房東叫我將沈浩坤車子牽走，
    鑰匙放在機車前面箱子裡」云云。另證人沈浩坤於本院審理時證稱：機車鑰匙放
    在租屋處，一年多前回去一次，房東告訴我車子丟掉，車很舊，就算了等語。而
    證人乙○○於本院審理時證稱：沒向丙○○說機車可以牽走，我不知車子何人所
    有等語。由上可知，縱證人沈浩坤確實有一部機車，姑不論該機車是否如沈浩坤
    所言已遭他人竊走，惟綜觀沈浩坤及乙○○之證言，實無法認定沈浩坤之租屋處
    樓下當時確實真有一部機車，更無法推論出被告係有所誤會，誤認查獲之機車係
    為沈浩坤所有而加以牽走，經本院一再命被告補具該房東之住址及姓名，均無法
    供明，是其所辯實難遽為採信。而乙○○及沈浩坤亦均供述不知房東姓名及當時
    租屋處地址，此部份已無法再行調查。又系爭機車之引擎號碼ＤＹ－○六一二九
    二號車體係甲○○所有，連同車牌，於八十七年八月七日在高雄市○○街前遭竊
    ；系爭車牌ΖＡＫ－七八六號係丁○○所有，於八十七年八月二十二日遭年籍不
    詳之人竊取，而車體並未失竊），已據被害人甲○○、丁○○於警訊供述明確，
    自屬有價值之物，被告所供誤認該車係沈浩坤所有之辯詞，並無其他證據佐證而
    無法採信已如前述，又無法供述騎乘該車之正當來源，所辯稱未行竊云云，顯屬
    卸責之詞，不足採信，此外復有贓物領據二紙在卷可資佐證，事證已臻明確，被
    告有上開竊盜之犯行，堪予認定。
二、核被告丙○○意圖為自己不法所有，而竊取他人之機車，係犯刑法第三百二十條
    第一項之普通竊盜罪。爰審酌被告尚無前科，雖未坦承犯行，惟被害人均不表示
    追究之意，及其犯罪之動機、目的、手段，犯罪時所受之刺激及其品性、生活狀
    況、智識程度、犯罪所生之損害，及犯罪後態度等一切情狀，量處如主文所示之
    刑，以資懲儆。扣案鑰匙一支，被告堅稱是放在機車上，並無證據認定扣案鑰匙
    係被告所有，爰不為沒收之諭知，又被告並無前科，有台灣高雄地方法院索引註
    記表為憑，因一時失慮，致罹刑典，經此刑之宣告後，應知警惕而無再犯之虞，
    本院因認暫不執行其刑為當，予以宣告緩刑二年，用啟自新。
據上論斷，應依刑事訴訟法第二百九十九條第一項前段，刑法第三百二十條第一項、
，第七十四條第一款，罰金罰鍰提高標準條例第一條前段，判決如主文。
中    華    民    國      八十九      年      五      月      二十六    日
                                    臺灣高雄地方法院刑事第三庭
                                        法  官  簡  志  瑩
右正本證明與原本無異。
如不服本判決，應於判決送達後十日內，向本院提出上訴狀。
                                        書記官  林  宜  正
中    華    民    國      八十九      年      五      月      二十九    日
附錄論罪科刑法條：
刑法第三百二十條第一項：
意圖為自己或第三人不法之所有，而竊取他人之動產者，為竊盜罪，處五年以下有期
徒刑、拘役或五百元以下罰金。


司法院資訊處製作；財團法人民間司法改革基金會備份。
